<?xml version="1.0" encoding="UTF-8" standalone="yes"?>
<Wordlist>
    <Paradigm pdgId="1219792" lemma="збасці+" tag="VTPNX" meaning="забадаць, забароць каго-небудзь">
        <Variant id="a" pravapis="A2008" lemma="збасці+">
            <Slounik name="piskunou2012" idx="68236">{b}збасці´{/b}* {i}зак.{/i} збаду´, -дзе´, -дзяце´, -ду´ць; {i}ПЧ{/i} збоў, збала´, збало´ {i}і{/i} збада´ў, -а´ла /// v9{sup}28∆{/sup} B/b</Slounik>
            <Form tag="0">збасці+</Form>
            <Form tag="F1S">збаду+</Form>
            <Form tag="F2S">збадзе+ш</Form>
            <Form tag="F3S">збадзе+</Form>
            <Form tag="F1P">збадзё+м</Form>
            <Form tag="F2P">збадзяце+</Form>
            <Form tag="F3P">збаду+ць</Form>
            <Form tag="PMS">збо+ў</Form>
            <Form tag="PMS">збада+ў</Form>
            <Form tag="PFS">збала+</Form>
            <Form tag="PFS">збада+ла</Form>
            <Form tag="PNS">збало+</Form>
            <Form tag="PNS">збада+ла</Form>
            <Form tag="PXP">збалі+</Form>
            <Form tag="PXP">збада+лі</Form>
            <Form tag="I2S">збадзі+</Form>
            <Form tag="I2P">збадзі+це</Form>
            <Form tag="PG">збо+ўшы</Form>
            <Form tag="PG">збада+ўшы</Form>
        </Variant>
    </Paradigm>
    <Paradigm pdgId="1228343" lemma="убасці+" tag="VTPNX" meaning="стукнуць ілбом, укалоць рогамі каго-небудзь">
        <Variant id="a" pravapis="A2008" lemma="убасці+">
            <Slounik name="piskunou2012" idx="193427">{b}убасці´{/b}* {i}зак.{/i}, убаду´, -дзе´, -дзяце´, -ду´ць; {i}ПЧ{/i} убо´ў, убала´, -ло´ {i}і{/i} убада´ў, -а´ла /// v9{sup}28∆{/sup} B/b</Slounik>
            <Form tag="0">убасці+</Form>
            <Form tag="F1S">убаду+</Form>
            <Form tag="F2S">убадзе+ш</Form>
            <Form tag="F3S">убадзе+</Form>
            <Form tag="F1P">убадзё+м</Form>
            <Form tag="F2P">убадзяце+</Form>
            <Form tag="F3P">убаду+ць</Form>
            <Form tag="PMS">убо+ў</Form>
            <Form tag="PMS">убада+ў</Form>
            <Form tag="PFS">убала+</Form>
            <Form tag="PFS">убада+ла</Form>
            <Form tag="PNS">убало+</Form>
            <Form tag="PNS">убада+ла</Form>
            <Form tag="PXP">убалі+</Form>
            <Form tag="PXP">убада+лі</Form>
            <Form tag="I2S">убадзі+</Form>
            <Form tag="I2P">убадзі+це</Form>
            <Form tag="PG">убо+ўшы</Form>
            <Form tag="PG">убада+ўшы</Form>
        </Variant>
    </Paradigm>
    <Paradigm pdgId="1225273" lemma="прабасці+ся" tag="VIPRX">
        <Variant id="a" pravapis="A2008" lemma="прабасці+ся">
            <Slounik name="piskunou2012" idx="147380">{b}прабасці´ся{/b}* {i}зак.{/i}, -баду´ся, -бадзе´цца, -бадзяце´ся, -баду´цца; {i}ПЧ{/i} прабо´ўся, -бала´ся, -бало´ся {i}і{/i} прабада´ўся, -а´лася /// v9{sup}28∆{/sup} B/b</Slounik>
            <Form tag="0">прабасці+ся</Form>
            <Form tag="F1S">прабаду+ся</Form>
            <Form tag="F2S">прабадзе+шся</Form>
            <Form tag="F3S">прабадзе+цца</Form>
            <Form tag="F1P">прабадзё+мся</Form>
            <Form tag="F2P">прабадзяце+ся</Form>
            <Form tag="F3P">прабаду+цца</Form>
            <Form tag="PMS">прабо+ўся</Form>
            <Form tag="PMS">прабада+ўся</Form>
            <Form tag="PFS">прабала+ся</Form>
            <Form tag="PFS">прабада+лася</Form>
            <Form tag="PNS">прабало+ся</Form>
            <Form tag="PNS">прабада+лася</Form>
            <Form tag="PXP">прабалі+ся</Form>
            <Form tag="PXP">прабада+ліся</Form>
            <Form tag="I2S">прабадзі+ся</Form>
            <Form tag="I2P">прабадзі+цеся</Form>
            <Form tag="PG">прабо+ўшыся</Form>
            <Form tag="PG">прабада+ўшыся</Form>
        </Variant>
    </Paradigm>
</Wordlist>
